【裁判字號】    98,上訴,3530
【裁判日期】    980904
【裁判案由】    毒品危害防制條例
【裁判全文】
臺灣高等法院刑事判決                98年度上訴字第3530號
上  訴  人
即  被  告  甲○○
上列上訴人因違反毒品危害防制條例案件，不服臺灣板橋地方法
院98年度訴字第981號，中華民國98年7月30日第一審判決（起訴
案號： 臺灣板橋地方法院檢察署98年度毒偵字第284號），提起
上訴，本院判決如下：
    主  文
上訴駁回。
    理  由
一、按刑事訴訟法第350條、第361條、第362條、第367條規定，
    不服地方法院之第一審判決而上訴者，須提出上訴書狀，並
    應敘明具體理由，為上訴必備之程式；其所提出之書狀未敘
    述上訴理由，或僅曾以言詞陳述上訴理由者，均應於上述期
    間屆滿後20日內補提理由書於第一審法院。第一審法院經形
    式審查，認逾期未補提上訴理由者，應定期間先命補正；逾
    期未補正者，為上訴不合法律上之程式，應以裁定駁回。倘
    已提出上訴理由，但所提非屬具體理由者，則由第二審法院
    以上訴不合法律上之程式，判決駁回。而所謂具體理由，必
    係依據卷內既有訴訟資料或提出新事證，指摘或表明第一審
    判決有何採證認事、用法或量刑等足以影響判決本旨之不當
    或違法，而構成應予撤銷之具體事由，始克當之（例如：依
    憑證據法則具體指出所採證據何以不具證據能力，或依憑卷
    證資料，明確指出所為證據證明力之判斷如何違背經驗、論
    理法則）；倘僅泛言原判決認定事實錯誤、違背法令、量刑
    失之過重或輕縱，而未依上揭意旨指出具體事由，或形式上
    雖已指出具體事由，然該事由縱使屬實，亦不足以認為原判
    決有何不當或違法者（例如：對不具有調查必要性之證據，
    法院未依聲請調查亦未說明理由，或援用證據不當，但除去
    該證據仍應為同一事實之認定），皆難謂係具體理由，俾與
    第二審上訴制度旨在請求第二審法院撤銷、變更第一審不當
    或違法之判決，以實現個案救濟之立法目的相契合，並節制
    濫行上訴（最高法院97年度台上字第892號判決參照）。又
    量刑輕重，係屬事實審法院得依職權自由裁量之事項，苟已
    斟酌刑法第57條各款所列情狀，而未逾越法定刑度，不得遽
    指為違法（最高法院72年度台上字第6696號判例參照）。
二、本件上訴人即被告甲○○不服原審判決起訴上訴，其理由略
    以：原審於訊問終結前，未告知被告上訴人協商範圍內之權
    利及義務，又上訴人於在監羈押期間深自悔悟，復於偵審中
    自白犯行，請從輕量刑等語。
三、經查：原判決以上訴人所犯並非死刑、無期徒刑或最輕本刑
    為3年以上有期徒刑之罪，其於原審準備程序中就被訴事實
    為有罪之陳述，經原審法官告知簡式審判程序之旨，並聽取
    公訴人、上訴人之意見後，裁定由受命法官獨任進行簡式審
    判程序，並依上訴人於原審之自白、臺灣檢驗科技股份有限
    公司98年1月12日濫用藥物檢驗報告1紙、臺北縣政府警察局
    新莊分局偵辦毒品案件尿液代碼表1紙及扣案海洛因殘渣袋1
    7個等為據，認定上訴人確有分別施用第一級毒品海洛因及
    第二級毒品甲基安非他命之犯行，且為強制戒治執行完畢後
    5年內再犯，係犯毒品危害防制條例第10條第1項、第2項施
    用第一級、第二級毒品罪，並應分論併罰。又被告前曾受有
    期徒刑執行完畢後，5年內故意再犯本件最重本刑有期徒刑
    以上之罪，均有累犯之加重事由。爰審酌上訴人前已因施用
    毒品案件經送觀察勒戒後，仍不能戒除毒癮，再次漠視法令
    禁制而犯本罪，顯見其戒除毒癮之意志薄弱，惟施用毒品所
    生危害，實以自戕身心健康為主，對於他人生命、身體、財
    產等法益，尚無明顯而重大之實害等一切情狀，分別量處上
    訴人有期徒刑8月及4月，應執行有期徒刑10月，並為沒收之
    諭知，均已詳敘其所憑證據、認定理由及量刑依據。從形式
    上觀察，原判決已敘明審酌刑法第57條所列事項之理由，並
    無認定事實錯誤、量刑瑕疵或違背法令之情形。又上訴人於
    原審準備程序中就被訴事實為有罪之陳述，經原審法官告知
    簡式審判程序之旨，並聽取公訴人、上訴人之意見後，裁定
    由受命法官獨任進行簡式審判程序，而非依協商程序而為判
    決，上訴人以原審未於訊問程序終結前，告知被告協商範圍
    內之權利及義務為由提起上訴，係將簡式審判程序誤為協商
    判決，顯有誤解。是以，上訴人前揭上訴理由之內容，未就
    原審判決有何採證認事用法或量刑等足以影響原審判決本旨
    之不當或違法，而為具體指摘。揆諸首揭規定，其上訴顯不
    合於法定要件，爰不經言詞辯論逕予駁回。
據上論斷，應依刑事訴訟法第367條前段、第372條，判決如主文
。
中    華    民    國    98    年    9     月    4     日
                  刑事第二十庭審判長法  官  楊貴雄
                                    法  官  許必奇
                                    法  官  周明鴻
以上正本證明與原本無異。
施用第一級毒品部分如不服本判決應於收受送達後10日內向本院
提出上訴書狀，其未敘述上訴之理由者並得於提起上訴後10日內
向本院補提理由書（均須按他造當事人之人數附繕本）「切勿逕
送上級法院」。
施用第二級毒品部分不得上訴。
                                    書記官  郭彥琪
中    華    民    國    98    年    9     月    4     日
附錄：本案論罪科刑法條全文
毒品危害防制條例第10條
施用第一級毒品者，處6月以上5年以下有期徒刑。
施用第二級毒品者，處3年以下有期徒刑。


司法院資訊處製作；財團法人民間司法改革基金會備份。
